臺灣桃園地方法院民事簡易判決
111年度壢簡字第777號
原      告  葉宗翰  
被      告  曾翌程  
上列當事人間請求損害賠償事件，原告提起刑事附帶民事訴訟，
經本院刑事庭以110年度壢簡附民字第192號裁定移送前來，本院
於民國111年7月5日言詞辯論終結，判決如下：
    主    文
一、被告應給付原告新臺幣玖仟元，及自民國一百一十年十二月
    二十五日起至清償日止，按年利率百分之五計算之利息。
二、原告其餘之訴駁回。
三、訴訟費由被告負擔百分之六，餘由原告負擔。
四、本判決原告勝訴部分得假執行。
    事實及理由
一、原告主張：被告於民國110年5月2日晚間8時30分許，在不特
    定人得以共見共聞之桃園市中壢區環北路465巷口，因雙方
    發生行車糾紛，竟基於公然侮辱之犯意，對原告辱罵以「幹
    你娘」等語(下稱系爭言論)，以此貶損原告之人格，對原告
    之名譽造成極大之侵害，致原告受有精神上損害，爰依侵權
    行為之法律關係提起本件訴訟等語。並聲明：被告應給付原
    告新臺幣(下同)15萬元，及自起訴狀繕本送達翌日起至清償
    日止，按年息5％計算之利息。
二、被告則以：被告確實有侵害原告之名譽權。但原告未舉證其
    因系爭言論受有何等損害，被告有意願以5,000元與原告和
    解，惟原告請求之金額過高，因此雙方未能達成和解等語置
    辯。並聲明：原告之訴駁回。　　
三、得心證之理由：　　
(一)原告主張於上揭時間、地點，遭被告以系爭言論辱罵，且被
    告因公然侮辱罪經本院110年度壢簡字第1663號刑事判決，
    判處罰金伍仟元，有本院110年度壢簡字第1663號刑事判決
    書正本附卷可稽（見本院卷第4至5頁），而細繹上開刑事判
    決之理由，係以原告於警詢時及偵查中之指述、行車紀錄器
    光碟等為據，並詳述何以其陳述情節及相關證據可採，顯見
    該刑事判決所為之判斷，已經實質調查證據，亦符合經驗法
    則，難認有何瑕疵，自足作為本件判斷之依據。且為被告所
    不爭執，堪信原告主張之事實為真。
(二)按不法侵害他人之身體、健康、名譽、自由、信用、隱私、
    貞操，或不法侵害其他人格法益而情節重大者，被害人雖非
    財產上之損害，亦得請求賠償相當之金額，民法第195條第1
    項前段定有明文。而人格權遭遇侵害，受有精神上之痛苦，
    而請求慰藉金之賠償，其核給之標準，須斟酌雙方之身份、
    資力與加害程度及其他各種情形核定相當之數額。且所謂「
    相當」，應以實際加害情形是否重大及被害人之身份、地位
    與加害人之經濟情況等關係定之（最高法院86年度台上字第
    3537號判決意旨參照）。查本件被告有如前開不法侵害原告
    名譽權之行為，自應就原告因此所受之損害，負賠償責任。
    本院斟酌被告侮辱原告之地點、內容、原告因此精神上之痛
    苦程度，及兩造教育、財產及經濟狀況（見本院卷第19頁反
    面、第23頁、個資卷）等一切情狀，認原告請求被告賠償精
    神慰撫金15萬元，尚屬過高，應核減為9,000元，始為適當
    ，原告逾此部分之請求，為無理由，應予駁回。　　
(三)末按給付無確定期限者，債務人於債權人得請求給付時，經
    其催告而未為給付，自受催告時起，負遲延責任。其經債權
    人起訴而送達訴狀，或依督促程序送達支付命令，或為其他
    相類之行為者，與催告有同一之效力；前項催告定有期限者
    ，債務人自期限屆滿時起負遲延責任；遲延之債務，以支付
    金錢為標的者，債權人得請求依法定利率計算之遲延利息；
    應付利息之債務，其利率未經約定，亦無法律可據者，週年
    利率為百分之5，民法第229條第2項、第3項、第233條第1項
    、第203條分別定有明文。經查，本件起訴狀繕本係於110年
    12月24日送達被告，並於同日生合法送達效力，此有本院送
    達證書在卷可查（見附民卷第7頁），是被告應於110年12月
    25日起負遲延責任。　　
四、綜上所述，原告請求被告給付如主文第1項所示，為有理由
    ，應予准許。逾此部分之請求，則屬無據，應予駁回。　
五、本件原告勝訴部分係就民事訴訟法第427條適用簡易程序所
    為被告敗訴之判決，依同法第389條第1項第3款規定，爰依
    職權宣告假執行。
六、本件事證已臻明確，兩造其餘攻擊與防禦方法均與判決結果
    不生影響，不再一一論述，附此敘明。
七、本件訴訟係原告於刑事訴訟程序提起之附帶民事訴訟，經本
    院刑事庭裁定移送前來，依刑事訴訟法第504條第2項規定，
    無庸繳納裁判費，且本件訴訟繫屬期間亦未增生訴訟費用事
    項，惟仍依民事訴訟法第79條規定，諭知兩造訴訟費用負擔
    之比例如主文第3項所示，以備將來如有訴訟費用發生時，
    得以確定其數額，併予敘明。　　
中　　華　　民　　國　　111 　年　　7 　　月　　20　　日
                  中壢簡易庭      法  官  張博鈞
以上為正本係照原本作成。
如不服本判決，應於送達後20日內，向本院提出上訴狀並表明上
訴理由，如於本判決宣示後送達前提起上訴者，應於判決送達後
20日內補提上訴理由書（須附繕本）。
如委任律師提起上訴者，應一併繳納上訴審裁判費。
中　　華　　民　　國　　111 　年　　7 　　月　　20　　日
                                  書記官  張季容